【裁判字號】    98,易,458
【裁判日期】    980904
【裁判案由】    竊盜
【裁判全文】
臺灣基隆地方法院刑事判決               98年度易字第458號
公  訴  人  臺灣基隆地方法院檢察署檢察官
被      告  甲○○
上列被告因竊盜案件，經檢察官提起公訴（98年度偵字第3098、
3131號），被告並於準備程序進行中為有罪之陳述，本院乃裁定
以簡式審判程序進行審理，並判決如下：
    主  文
甲○○竊盜，處有期徒刑貳月，如易科罰金，以新臺幣壹仟元折
算壹日；又竊盜，處有期徒刑貳月，如易科罰金，以新臺幣壹仟
元折算壹日；又竊盜，處有期徒刑貳月，如易科罰金，以新臺幣
壹仟元折算壹日；又踰越門扇竊盜，處有期徒刑陸月，如易科罰
金，以新臺幣壹仟元折算壹日。應執行有期徒刑拾月，如易科罰
金，以新臺幣壹仟元折算壹日。緩刑年，並應於判決確定後壹
年內，向指定之公益團體、地方自治團體或社區提供壹佰貳拾小
時之義務勞務。緩刑期間付保護管束。
    事  實
一、甲○○於民國98年6 月間，因失業賦閒而萌生為自己不法所
    有之意圖暨竊盜他人財物之個別犯意，進而分別於下列時、
    地，先、後著手實施下列4 起竊盜犯行：
  (一)98年6 月1 日上午10時40分左右，甲○○在基隆市○○區○○街6 號基隆港務局海港大樓旁之機車停車棚處，以自備之
    機車鑰匙1 支（棄置不詳處所，未據警扣案），啟動陳盈曄
    所有、停放在該處之DWZ-161 號機車1 輛，藉以將之置於自
    己實力支配之下，而竊盜陳盈曄所有之財物得手，並恃以供
    己代步使用。嗣陳盈曄驚覺機車遭竊並報警查辦，員警遂即
    調閱監視錄影畫面而循線查悉上情。
  (二)98年6 月6 日中午12時40分左右，甲○○在基隆市○○區○○路181 號2 樓基隆市立文化中心之閱覽室內，利用丁○○
    離座而疏未注意之機會，徒手將丁○○所有而放置在座位上
    、黃色背包內之IRIVER牌MP3 乙只（市價新臺幣【下同】4,
    000 元左右），置於自己實力支配之下，藉以竊盜丁○○所
    有之財物得逞，並恃以供己使用；其後，復將之隨手棄置而
    告滅失。嗣丁○○驚覺其MP3 遭竊而報警查辦，員警亦即調
    閱監視錄影畫面並循線查悉上情。
  (三)98年6 月12日下午6 時58分左右，甲○○在基隆市○○區○○路181 號2 樓基隆市立文化中心之閱覽室內，利用乙○○
    離座而疏未注意之機會，徒手將乙○○所有而放置在座位上
    之黑色背包乙只（內有現金100 元、悠遊卡、身分證、健保
    卡、金融卡、機車駕照、行照、書本、電子辭典、MP3 及刮
    鬍刀等物），置於自己實力支配之下，藉以竊盜乙○○所有
    之財物得逞；其後，除將上開黑色背包內之現金取用一空，
    其餘物品則沿基隆市○○路隨意棄置而均告滅失。嗣乙○○
    發覺上開物品遭竊而報警查辦，員警乃即調閱監視錄影畫面
    並循線查悉上情。
  (四)緣甲○○利用自己經常前往基隆市○○路56號「中華租書坊
    」租書之機會，探知該店每日打烊時段均無人在內（既非「
    住宅」，亦非「有人居住之建築物」），且於打烊時段，其
    鐵捲門（大門）亦會預留空隙俾供租客還書使用，遂萌生偷
    盜店內書籍之歹念，於98年6 月17日凌晨2 時左右，逕往上
    址，利用該店打烊暨其鐵捲門（大門）預留空隙之機會，徒
    手伸入其內而將其他租客甫利用上揭空隙返還之「星際先途
    ～初臨異域4 」、「兵人23」及「貌似高手14」書籍3 本，
    置於自己實力支配之下，藉以竊盜店主丙○○所有之財物得
    逞；其後，則將上開書籍留供己閱。乃為警於查緝前揭(二)(三)
    所述竊案之際，循線查悉上情。
二、案經內政部警政署基隆港務警察局及基隆市警察局第二分局
    移送臺灣基隆地方法院檢察署檢察官偵查起訴。
    理  由
一、法院組織之說明
    查刑事訴訟法第二百八十四條之一：「除簡式審判程式、簡
    易程式及第三百七十六條第一款、第二款所列之罪之案件外
    ，第一審應行合議審判。」業於本案繫屬以前經公佈施行。
    兼以本案起訴罪名，核與刑事訴訟法第三百七十六條第一款
    、第二款之規定相符，是其當有首開規定之適用，即其法院
    組織應為獨任審判無誤。
二、本案之審判程序
    本案被告甲○○所犯者，非為死刑、無期徒刑、最輕本刑為
    三年以上有期徒刑之罪或高等法院管轄之第一審案件；兼以
    被告業於準備程序進行中，就被訴事實為有罪之陳述，本院
    乃告知其簡式審判程式之旨，並於聽取公訴人及被告之意見
    後，依刑事訴訟法第二百七十三條之一第一項規定，裁定改
    行簡式審判程式。準此，本案當亦有刑事訴訟法第一百五十
    九條第二項前段，「不受傳聞證據法則拘束」之例外性規定
    之適用。
三、本案事實之認定
    上開事實業據被告甲○○於本院審理時坦承不諱，並經證人
    即被害人陳盈曄、丁○○、乙○○、丙○○於警詢中證述無
    誤，且有現場位置圖、贓物認領保管單、現場暨贓物照片、
    監視錄影翻拍照片等件在卷可佐。綜上，堪認被告於本院審
    理時之任意性自白，與事實相符，可以採信。從而，本案事
    證明確，被告如本判決事實欄所載之竊盜犯行，堪可認定，
    應依法論科。
四、論罪科刑
  (一)核被告竊盜如本判決犯罪事實欄一(一)(二)(三)之所載，均係犯刑
    法第三百二十條第一項之普通竊盜罪；至被告竊盜如本判決
    犯罪事實欄一(四)之所載，則係犯刑法第三百二十一條第一項
    第二款之踰越門扇竊盜罪。
  (二)被告前、後4 起竊盜犯行，犯意各別、行為互殊，應予分論
    併罰。
  (三)按依司法院釋字第662 號解釋：「中華民國九十四年二月二
    日修正公布之現行刑法第四十一條第二項，關於數罪併罰，
    數宣告刑均得易科罰金，而定應執行刑之刑逾六個月者，排
    除適用同條第一項得易科罰金之規定部分，與憲法第二十三
    條規定有違，並與本院釋字第三六六號解釋意旨不符，應自
    本解釋公布之日起失其效力。」故對於數罪併罰，數宣告刑
    均得易科罰金，而定應執行之刑超過六個月之案件，參照司
    法院釋字第366 號、第662 號解釋意旨，仍得易科罰金。爰
    審酌被告不思努力工作以賺取所需，妄想藉由竊盜方式不勞
    而獲，嚴重缺乏尊重他人財產權之觀念，併衡量被告竊盜手
    法對於整體社會治安所造成之危害，暨審酌被告犯罪之動機
    、目的、手段，及其本案所犯，對被害人所造成之法益侵害
    ，兼以被告生活狀況、智識程度、坦承犯行而表悛悔之犯後
    態度等一切情狀，分別就其所犯各罪，量處如主文所示之刑
    ，併均諭知易科罰金之折算標準，暨參酌司法院釋字第366
    號、第662 號解釋意旨，依刑法第五十三條、第五十一條第
    五款、第四十一條第一項前段，定其應執行刑如主文之所示
    。
  (四)被告前未曾受有期徒刑以上刑之宣告，此有臺灣高等法院被
    告前案紀錄表在卷可稽，本次固因一時觀念偏差而罹刑典，
    惟其犯後業已深表悔悟（本院審判筆錄第5 頁），經此科刑
    教訓後，信當知所警惕，而無再犯之虞，因認所受刑之宣告
    ，以暫不執行為適當，爰依刑法第七十四條第一項第一款規
    定，宣告緩刑三年，以勵來茲，用啟自新，併依同法第七十
    四條第二項第五款規定，命被告應於判決確定後一年內，向
    指定之公益團體、地方自治團體或社區提供120 小時之義務
    勞務，暨依同法第九十三條第一項第二款規定，宣告其緩刑
    期間付保護管束，以觀後效。
據上論斷，應依刑事訴訟法第二百八十四條之一、第二百七十三
條之一第一項、第二百九十九條第一項前段，刑法第三百二十條
第一項、第三百二十一條第一項第二款、第四十一條第一項前段
、第五十一條第五款、第七十四條第一項第一款、第二項第五款
、第九十三條第一項第二款，刑法施行法第一條之一，判決如主
文。
本案經檢察官張志明到庭執行職務。
中    華    民    國    98    年    9     月    4     日
                  刑事第四庭法  官  王慧惠
以上正本證明與原本無異。
如不服本判決應於收受送達後10日內向本院提出上訴書狀，並應
敘述具體理由；其未敘述上訴理由者，應於上訴期間屆滿後20日
內向本院補提理由書 (均須按他造當事人之人數附繕本)「切勿
逕送上級法院」。
中    華    民    國    98    年    9     月    4     日
                            書記官  王一芳
附錄論罪法條：
刑法第320 條第1 項
意圖為自己或第三人不法之所有，而竊取他人之動產者，為竊盜
罪，處5 年以下有期徒刑、拘役或5 百元以下罰金。
刑法第321 條第1 項第2 款
犯竊盜罪而有左列情形之一者，處6 月以上、5 年以下有期徒刑
：
一、於夜間侵入住宅或有人居住之建築物、船艦或隱匿其內而犯
    之者。
二、毀越門扇、牆垣或其他安全設備而犯之者。
三、攜帶兇器而犯之者。
四、結夥三人以上而犯之者。
五、乘火災、水災或其他災害之際而犯之者。
六、在車站或埠頭而犯之者。
前項之未遂犯罰之。


司法院資訊處製作；財團法人民間司法改革基金會備份。
